臺灣臺中地方法院臺中簡易庭小額民事判決
111年度中小字第1834號
原      告  台北富邦商業銀行股份有限公司

法定代理人  程耀輝  
訴訟代理人  陳朝舜  
被      告  阮妙莎（改名：阮芸臻）


上列當事人間請求給付簽帳卡消費款事件，本院於民國111年6月
10日言詞辯論終結，判決如下︰
    主　　　文
原告之訴駁回。
訴訟費用新臺幣壹仟元由原告負擔。
    事實及理由
壹、兩造爭執要旨：
  一、原告主張：訴外人廖建盛於民國93年10月22日向原告申請
      信用卡正卡使用，並以被告為附卡使用人，依約定被告得
      於信用卡特約商店刷卡消費，惟各期之款項應於當期繳款
      截止日前全部清償或以循環信用方式繳納最低應繳金額，
      循環信用利息按週年利率百分之19.98計算，惟被告僅就
      使用附卡所生應付帳款負清償責任。詎被告未依約繳款，
      迄至95年11月12日止，尚積欠新臺幣（下同）45,227元（
      其中本金為39,328元），依約已喪失期限利益，債務視為
      全部到期。為此，爰依信用卡契約之法律關係，提起本件
      訴訟，並聲明：被告應給付原告45,227元，及其中39,328
      元自95年11月13日起至104年8月31日止，按週年利率百分
      之19.98計算之利息，暨自104年9月1日起至清償日止，按
      週年利率百分之15計算之利息。
  二、被告抗辯：被告未曾收受原告就本件簽帳卡消費款債權所
      為之催告，而本件簽帳卡消費款最後一筆消費紀錄係發生
      於95年5月10日之1,000元，自該筆消費紀錄起算，本件簽
      帳卡消費款本金債權已於110年5月9日罹於15年時效而消
      滅，本金債權所生遲延利息為從權利，亦罹於時效，原告
      遲至110年12月間始對被告聲請核發支付命令，被告自得
      拒絕給付等語。並聲明：㈠原告之訴駁回。㈡如受不利判決
      ，願供擔保，請准宣告免為假執行。
貳、得心證之理由：
  一、原告主張訴外人廖建盛於93年10月22日向原告申請信用卡
      正卡使用，並以被告為附卡使用人，依約定被告得於信用
      卡特約商店刷卡消費，惟各期之款項應於當期繳款截止日
      前全部清償或以循環信用方式繳納最低應繳金額，循環信
      用利息按週年利率百分之19.98計算，惟被告僅就使用附
      卡所生應付帳款負清償責任。又被告未依約繳款，迄至95
      年11月12日止，尚積欠45,227元（其中本金為39,328元）
      ，依約已喪失期限利益，債務視為全部到期等情，業據其
      提出信用卡申請書、約定條款、信用卡客戶滯納消費款明
      細資料、信用卡客戶滯納利息款明細表為證，且為被告所
      不爭執，堪信原告所陳上情為真，本院即採為判決之基礎
      。
  二、原告主張被告應清償上開39,328元之信用卡消費款本金及
      所生之利息云云，則為被告所否認，辯稱原告之本金及利
      息債權均已罹於時效等語。經查：
　　㈠按請求權，因15年間不行使而消滅。但法律所定期間較短
      者，依其規定；消滅時效，自請求權可行使時起算，並因
      起訴而中斷；時效完成後，債務人得拒絕給付，民法第12
      5條、第128條前段、第129條第1項第3款、第144條第1項
      分別定有明文。復按利息各期給付請求權，因五年間不行
      使而消滅，民法第126條亦有明定。再利息債權為從權利
      ，已屆期之利息債權，因具有獨立性，而有法定（五年）
      請求權時效期間之適用。而主權利因時效消滅者，其效力
      及於從權利，民法第一百四十六條定有明文。此從權利應
      包括已屆期之遲延利息在內。此觀該條文立法理由：「謹
      按權利有主從之別，從權利之時效，雖未完成，而主權利
      既因時效而消滅，則從權利亦隨之消滅，此蓋以從隨主之
      原則也」亦明。蓋僅獨立之請求權才有其獨特之請求權時
      效期間，未屆期之利息，債權人既無請求權，自無請求權
      時效期間是否完成之問題。（最高法院99年度第5次民事
      庭會議決議參照）。
　　㈡本件被告持卡消費，最後一筆消費日為95年5月10日（見司
      促卷第13頁），此後被告即未再依約還款。依原告所提約
      定條款第1條第9款、第14條第1項、第6項約定，結帳日係
      指原告按期結算被告應付帳款之截止日，超過結帳日後始
      入帳之應付帳款列入次期計算之；被告當期簽帳消費之全
      部金額應於當期繳款截止日（結帳日加16日）以前存入指
      定帳戶以供原告扣帳或逕行繳付原告或其指定之代收處所
      ；被告如未於每期繳款截止日前付清當期最低應付款項者
      ，應依本條第3項計付循環信用利息（見司促卷第9、10頁
      ）。參以原告所提信用卡客戶滯納消費款明細資料，被告
      於94年6月8日消費款7,143元之入帳時間為94年5月；於94
      年6月10日消費款1,000元之入帳時間為94年6月；94年7月
      8日消費款3,484元之入帳時間為94年7月；94年9月8日消
      費款7,143元之入帳時間為94年9月等情（見司促卷第13頁
      ），推算本件信用卡結帳日係每月7或8日，加計16日，每
      期繳款截止日應為每月23或24日，是被告於95年5月10日
      最後一次消費之入帳時間為95年5月，繳款截止日應為95
      年6月23或24日，原告之請求權自翌日即95年6月24或25日
      起已處於得行使之狀態，是原告對被告之簽帳卡消費款本
      金債權最遲於110年6月25日即因滿15年而罹於時效。然原
      告竟直到110年12月16日始向本院聲請核發支付命令，此
      有支付命令聲請狀上之收文戳章附卷可稽（見司促卷第5
      頁），顯已逾15年之時效期間，原告復未能舉證證明其於
      上開期間內有何中斷時效之事由，被告自得拒絕給付。又
      原告對被告之利息債權係屬本金債權之從權利，原告之利
      息請求權自亦罹於時效，被告亦得拒絕給付。
  三、綜上所述，原告依信用卡契約之法律關係，請求被告給付
      原告45,227元，及其中39,328元自95年11月13日起至104
      年8月31日止，按週年利率百分之19.98計算之利息，暨自
      104年9月1日起至清償日止，按週年利率百分之15計算之
      利息，為無理由，應予駁回。
  四、本件事證已臻明確，兩造其餘攻擊防禦方法及所舉證據，
      經本院審酌結果，核與本件判決結論均無影響，爰不一一
      論述，附此敘明。
  五、依民事訴訟法第436條之19第1項、第78條規定，本件訴訟
      費用額確定為1,000元（即原告繳納之第一審裁判費1,000
      元），應由敗訴之原告負擔。
中　　華　　民　　國　　111 　年　　7 　　月　　1 　　日
                  臺中簡易庭    法  官  林筱涵
以上為正本係照原本作成。
如不服本判決，應於送達後二十日內，以判決違背法令為理由，
向本院提出上訴狀並表明上訴理由（上訴理由應表明一、原判決
所違背之法令及其具體內容；二、依訴訟資料可認為原判決有違
背法令之具體事實），如於本判決宣示後送達前提起上訴者，應
於判決送達後廿日內補提上訴理由書（須附繕本）。
中　　華　　民　　國　　111 　年　　7 　　月　　1 　　日
                                書記官  張峻偉